Config:
  hfst:
    Gen: ../../../src/generator-gt-norm.hfst
    Morph: ../../../src/analyser-gt-norm.hfst
  xerox:
    Gen: ../../../src/generator-gt-norm.xfst
    Morph: ../../../src/analyser-gt-norm.xfst
    App: lookup

Tests:

# todo:
# Proofread the gold standard (below)
# Then: run analyser, then correct. 


  Noun - мяˮ: # Noun 'tent' - partial paradigm /Type 35/
     мяˮ+N+Sg+Nom: мяˮ
     мяˮ+N+Sg+Acc: мядмʼ
     мяˮ+N+Sg+Gen: мядʼ
     мяˮ+N+Sg+Dat: мятʼ
     мяˮ+N+Sg+Loc: мякана
     мяˮ+N+Sg+Abl: мякад
     мяˮ+N+Sg+Pros: мяˮамна
     мяˮ+N+Sg+Tra: мяˮӈэ
     мяˮ+N+Du+Nom: мякʼ
     мяˮ+N+Du+Acc: мякʼ
     мяˮ+N+Du+Gen: мякʼ
     мяˮ+N+Pl+Nom: мядˮ
     мяˮ+N+Pl+Acc: мядо
     мяˮ+N+Pl+Gen: мядоˮ
     мяˮ+N+Pl+Dat: мякˮ
     мяˮ+N+Pl+Loc: мякаˮна
     мяˮ+N+Pl+Abl: мякат
     мяˮ+N+Pl+Pros: мядоˮмана
     мяˮ+N+Pl+Tra: мядˮӈэ

# Possessive forms !Local case forms need to be checked!
     мяˮ+N+Sg+Nom+PxSg1: [мяˮам, мяˮми]
     мяˮ+N+Sg+Nom+PxSg2: мяˮал  
     мяˮ+N+Sg+Nom+PxSg3: мята 
     мяˮ+N+Sg+Nom+PxDu1: мяˮмиʼ
     мяˮ+N+Sg+Nom+PxDu2: мяˮлиʼ
     мяˮ+N+Sg+Nom+PxDu3: мятиʼ
     мяˮ+N+Sg+Nom+PxPl1: мяˮмаˮ
     мяˮ+N+Sg+Nom+PxPl2: мяˮлаˮ
     мяˮ+N+Sg+Nom+PxPl3: мятоʼ
     мяˮ+N+Sg+Acc+PxSg1: мяˮми  
     мяˮ+N+Sg+Acc+PxSg2: мят  
     мяˮ+N+Sg+Acc+PxSg3: мята 
     мяˮ+N+Sg+Acc+PxDu1: мяˮмиʼ 
     мяˮ+N+Sg+Acc+PxDu2: мятиʼ
     мяˮ+N+Sg+Acc+PxDu3: мятиʼ
     мяˮ+N+Sg+Acc+PxPl1: мяˮмаˮ 
     мяˮ+N+Sg+Acc+PxPl2: мятаˮ
     мяˮ+N+Sg+Acc+PxPl3: мятоʼ
     мяˮ+N+Sg+Gen+PxSg1: мяˮни   
     мяˮ+N+Sg+Gen+PxSg2: мят 
     мяˮ+N+Sg+Gen+PxSg3: мята 
     мяˮ+N+Sg+Gen+PxDu1: мяˮниʼ 
     мяˮ+N+Sg+Gen+PxDu2: мятиʼ
     мяˮ+N+Sg+Gen+PxDu3: мятиʼ
     мяˮ+N+Sg+Gen+PxPl1: мяˮнаˮ 
     мяˮ+N+Sg+Gen+PxPl2: мятаˮ
     мяˮ+N+Sg+Gen+PxPl3: мятоʼ  
     мяˮ+N+Sg+Dat+PxSg1: мякан
     мяˮ+N+Sg+Dat+PxSg1: мякани  
     мяˮ+N+Sg+Dat+PxSg2: мяканд  
     мяˮ+N+Sg+Dat+PxSg3: мяканда 
     мяˮ+N+Sg+Dat+PxDu1: мяканиʼ 
     мяˮ+N+Sg+Dat+PxDu2: мякандиʼ
     мяˮ+N+Sg+Dat+PxDu3: мякандиʼ
     мяˮ+N+Sg+Dat+PxPl1: мяканаˮ 
     мяˮ+N+Sg+Dat+PxPl2: мякандаˮ
     мяˮ+N+Sg+Dat+PxPl3: мякандоʼ
     мяˮ+N+Sg+Loc+PxSg1: мяканан   
     мяˮ+N+Sg+Loc+PxSg1: мяканани  
     мяˮ+N+Sg+Loc+PxSg2: мякананд  
     мяˮ+N+Sg+Loc+PxSg3: мякананда 
     мяˮ+N+Sg+Loc+PxDu1: мякананиʼ 
     мяˮ+N+Sg+Loc+PxDu2: мяканандиʼ
     мяˮ+N+Sg+Loc+PxDu3: мяканандиʼ
     мяˮ+N+Sg+Loc+PxPl1: мякананаˮ 
     мяˮ+N+Sg+Loc+PxPl2: мяканандаˮ
     мяˮ+N+Sg+Loc+PxPl3: мяканандоʼ
     мяˮ+N+Sg+Abl+PxSg1: мякадан   
     мяˮ+N+Sg+Abl+PxSg1: мякадани  
     мяˮ+N+Sg+Abl+PxSg2: мякаданд  
     мяˮ+N+Sg+Abl+PxSg3: мякаданда 
     мяˮ+N+Sg+Abl+PxDu1: мякаданиʼ 
     мяˮ+N+Sg+Abl+PxDu2: мякадандиʼ
     мяˮ+N+Sg+Abl+PxDu3: мякадандиʼ
     мяˮ+N+Sg+Abl+PxPl1: мякаданаˮ 
     мяˮ+N+Sg+Abl+PxPl2: мякадандаˮ
     мяˮ+N+Sg+Abl+PxPl3: мякадандоʼ
     мяˮ+N+Sg+Pros+PxSg1: мяˮамнан   
     мяˮ+N+Sg+Pros+PxSg1: мяˮамнани  
     мяˮ+N+Sg+Pros+PxSg2: мяˮамнанд  
     мяˮ+N+Sg+Pros+PxSg3: мяˮамнанда 
     мяˮ+N+Sg+Pros+PxDu1: мяˮамнаниʼ 
     мяˮ+N+Sg+Pros+PxDu2: мяˮамнандиʼ
     мяˮ+N+Sg+Pros+PxDu3: мяˮамнандиʼ
     мяˮ+N+Sg+Pros+PxPl1: мяˮамнанаˮ 
     мяˮ+N+Sg+Pros+PxPl2: мяˮамнандаˮ
     мяˮ+N+Sg+Pros+PxPl3: мяˮамнандоʼ
     мяˮ+N+Du+Nom+PxSg1: мякаюн  
     мяˮ+N+Du+Nom+PxSg2: мякаюд  
     мяˮ+N+Du+Nom+PxSg3: мякаюда 
     мяˮ+N+Du+Nom+PxDu1: мякаюниʼ
     мяˮ+N+Du+Nom+PxDu2: мякаюдиʼ
     мяˮ+N+Du+Nom+PxDu3: мякаюдиʼ
     мяˮ+N+Du+Nom+PxPl1: мякаюнаˮ
     мяˮ+N+Du+Nom+PxPl2: мякаюдаˮ
     мяˮ+N+Du+Nom+PxPl3: мякаюдоʼ
     мяˮ+N+Du+Acc+PxSg1: мякаюн  
     мяˮ+N+Du+Acc+PxSg2: мякаюд  
     мяˮ+N+Du+Acc+PxSg3: мякаюда 
     мяˮ+N+Du+Acc+PxDu1: мякаюниʼ
     мяˮ+N+Du+Acc+PxDu2: мякаюдиʼ
     мяˮ+N+Du+Acc+PxDu3: мякаюдиʼ
     мяˮ+N+Du+Acc+PxPl1: мякаюнаˮ
     мяˮ+N+Du+Acc+PxPl2: мякаюдаˮ
     мяˮ+N+Du+Acc+PxPl3: мякаюдоʼ
     мяˮ+N+Du+Gen+PxSg1: мякаюн  
     мяˮ+N+Du+Gen+PxSg2: мякают  
     мяˮ+N+Du+Gen+PxSg3: мякаюта 
     мяˮ+N+Du+Gen+PxDu1: мякаюниʼ
     мяˮ+N+Du+Gen+PxDu2: мякаютиʼ
     мяˮ+N+Du+Gen+PxDu3: мякаютиʼ
     мяˮ+N+Du+Gen+PxPl1: мякаюнаˮ
     мяˮ+N+Du+Gen+PxPl2: мякаютаˮ
     мяˮ+N+Du+Gen+PxPl3: мякаютоʼ
     мяˮ+N+Pl+Nom+PxSg1: [мядон, мядони]
     мяˮ+N+Pl+Nom+PxSg2: мядод   
     мяˮ+N+Pl+Nom+PxSg3: мядода  
     мяˮ+N+Pl+Nom+PxDu1: мядониʼ 
     мяˮ+N+Pl+Nom+PxDu2: мядодиʼ 
     мяˮ+N+Pl+Nom+PxDu3: мядодиʼ 
     мяˮ+N+Pl+Nom+PxPl1: мядонаˮ 
     мяˮ+N+Pl+Nom+PxPl2: мядодаˮ 
     мяˮ+N+Pl+Nom+PxPl3: мядодоʼ 
     мяˮ+N+Pl+Acc+PxSg1: [мядон, мядони]
     мяˮ+N+Pl+Acc+PxSg2: мядод   
     мяˮ+N+Pl+Acc+PxSg3: мядода  
     мяˮ+N+Pl+Acc+PxDu1: мядониʼ 
     мяˮ+N+Pl+Acc+PxDu2: мядодиʼ 
     мяˮ+N+Pl+Acc+PxDu3: мядодиʼ 
     мяˮ+N+Pl+Acc+PxPl1: мядонаˮ 
     мяˮ+N+Pl+Acc+PxPl2: мядодаˮ 
     мяˮ+N+Pl+Acc+PxPl3: мядодоʼ 
     мяˮ+N+Pl+Gen+PxSg1: мядони  
     мяˮ+N+Pl+Gen+PxSg2: мядот   
     мяˮ+N+Pl+Gen+PxSg3: мядота  
     мяˮ+N+Pl+Gen+PxDu1: мядониʼ
     мяˮ+N+Pl+Gen+PxDu2: мядотиʼ 
     мяˮ+N+Pl+Gen+PxDu3: мядотиʼ 
     мяˮ+N+Pl+Gen+PxPl1: мядонаˮ 
     мяˮ+N+Pl+Gen+PxPl2: мядотаˮ 
     мяˮ+N+Pl+Gen+PxPl3: мядотоʼ 
     мяˮ+N+Pl+Dat+PxSg1: мякаˮн 
     мяˮ+N+Pl+Dat+PxSg1: мякаˮн
     мяˮ+N+Pl+Dat+PxSg2: мякат 
     мяˮ+N+Pl+Dat+PxSg3: мяката 
     мяˮ+N+Pl+Dat+PxDu1: мякаˮниʼ 
     мяˮ+N+Pl+Dat+PxDu2: мякатиʼ 
     мяˮ+N+Pl+Dat+PxDu3: мякатиʼ 
     мяˮ+N+Pl+Dat+PxPl1: мякаˮнаˮ 
     мяˮ+N+Pl+Dat+PxPl2: мякатаˮ 
     мяˮ+N+Pl+Dat+PxPl3: мякатоʼ 
     мяˮ+N+Pl+Loc+PxSg1: мякаˮнан  
     мяˮ+N+Pl+Loc+PxSg2: мякаˮнат
     мяˮ+N+Pl+Loc+PxSg3: мякаˮната 
     мяˮ+N+Pl+Loc+PxDu1: мякаˮнаниʼ
     мяˮ+N+Pl+Loc+PxDu2: мякаˮнатиʼ
     мяˮ+N+Pl+Loc+PxDu3: мякаˮнатиʼ
     мяˮ+N+Pl+Loc+PxPl1: мякаˮнанаˮ
     мяˮ+N+Pl+Loc+PxPl2: мякаˮнатаˮ
     мяˮ+N+Pl+Loc+PxPl3: мякаˮнатоʼ
     мяˮ+N+Pl+Abl+PxSg1: мякатан 
     мяˮ+N+Pl+Abl+PxSg2: мякатат 
     мяˮ+N+Pl+Abl+PxSg3: мякатата 
     мяˮ+N+Pl+Abl+PxDu1: мякатаниʼ
     мяˮ+N+Pl+Abl+PxDu2: мякататиʼ
     мяˮ+N+Pl+Abl+PxDu3: мякататиʼ
     мяˮ+N+Pl+Abl+PxPl1: мякатанаˮ
     мяˮ+N+Pl+Abl+PxPl2: мякататаˮ
     мяˮ+N+Pl+Abl+PxPl3: мякататоʼ
     мяˮ+N+Pl+Pros+PxSg1: мядоˮманан  
     мяˮ+N+Pl+Pros+PxSg2: мядоˮманат  
     мяˮ+N+Pl+Pros+PxSg3: мядоˮманата 
     мяˮ+N+Pl+Pros+PxDu1: мядоˮмананиʼ
     мяˮ+N+Pl+Pros+PxDu2: мядоˮманатиʼ
     мяˮ+N+Pl+Pros+PxDu3: мядоˮманатиʼ
     мяˮ+N+Pl+Pros+PxPl1: мядоˮмананаˮ
     мяˮ+N+Pl+Pros+PxPl2: мядоˮманатаˮ
     мяˮ+N+Pl+Pros+PxPl3: мядоˮманатоʼ

# Predestinative !Should be added
# Predicative (Nominal conjugation)

     мяˮ+N+Nom+Der/Pr+Ind+Aor+ScSg1: мятмʼ
     мяˮ+N+Nom+Der/Pr+Ind+Aor+ScSg2: мяˮн  
     мяˮ+N+Nom+Der/Pr+Ind+Aor+ScSg3: мяˮ
     мяˮ+N+Nom+Der/Pr+Ind+Aor+ScDu1: мяˮниʼ
     мяˮ+N+Nom+Der/Pr+Ind+Aor+ScDu2: мятиʼ
     мяˮ+N+Nom+Der/Pr+Ind+Aor+ScDu3: мякаʼ
     мяˮ+N+Nom+Der/Pr+Ind+Aor+ScPl1: мяˮмаˮ
     мяˮ+N+Nom+Der/Pr+Ind+Aor+ScPl2: [мятаˮ, мяˮлаˮ]  # or ? мяˮлаˮ T919
     мяˮ+N+Nom+Der/Pr+Ind+Aor+ScPl3: мядˮ     # or ?  мяˮ 
     мяˮ+N+Nom+Der/Pr+Ind+Prt1+ScSg1: мятамзь
     мяˮ+N+Nom+Der/Pr+Ind+Prt1+ScSg2: мяˮнась 
     мяˮ+N+Nom+Der/Pr+Ind+Prt1+ScSg3: мяць   
     мяˮ+N+Nom+Der/Pr+Ind+Prt1+ScDu1: мяˮнинзь
     мяˮ+N+Nom+Der/Pr+Ind+Prt1+ScDu2: мятинзь
     мяˮ+N+Nom+Der/Pr+Ind+Prt1+ScDu3: мяканзь
     мяˮ+N+Nom+Der/Pr+Ind+Prt1+ScPl1: мяˮмаць 
     мяˮ+N+Nom+Der/Pr+Ind+Prt1+ScPl2: [мятаць, мяˮлаць]  # or ? мятаць
     мяˮ+N+Nom+Der/Pr+Ind+Prt1+ScPl3: мяць      # or ? мятёнзь  
